臺灣臺北地方法院民事判決　　　　　　　　　　　　九十三年度重訴字第五六八號
　　原　　　告　癸○○
　　訴訟代理人　子○○
　　原　　　告　戊○○
　　　　　　　　丁○○
　　　　　　　　己○○
　　　　　　　　辛○○
　　右二人共同
　　法定代理人　壬○○
　　右二人共同
　　訴訟代理人　庚○○
　　右五人共同
　　訴訟代理人　呂沐基律師
　　被　　　告　甲○○
　　兼　　　右
　　法定代理人　乙○○
　　　　　　　　丙○○
　　共　　　同
　　訴訟代理人　蔡錦得律師
當事人間請求損害賠償事件，本院於九十三年九月九日言詞辯論終結，判決如下：
    主  　　文
被告應連帶給付原告癸○○新台幣拾捌萬玖仟佰肆拾伍元，連帶給付原告戊○○
新台幣壹佰捌拾肆萬零壹佰捌拾玖元，連帶給付原告丁○○新台幣壹佰拾壹萬仟
肆佰拾元，連帶給付原告己○○新台幣伍拾玖萬陸仟柒佰貳拾元，連帶給付原告辛○○新台幣陸拾貳萬貳仟捌佰拾肆元，及均自民國九十二年五月一日起至清償日止
，按週年利率百分之五計算之利息。
原告其餘之訴駁回。
訴訟費用由被告連帶負擔三分之一，餘由原告癸○○負擔十五分之四、原告戊○○、
丁○○各負擔十五分之二、原告己○○、辛○○各負擔十五分之一。
本判決所命被告連帶給付原告癸○○部分得假執行。
本判決其餘原告勝訴部分，於原告戊○○、丁○○、己○○、辛○○以附表所示之金
額供擔保後，得假執行，但被告如分別以附表所示金額預供擔保，得免為假執行。
原告其餘假執行之聲請駁回。
    事實及理由
一、原告起訴主張：
　　(一)被告甲○○於民國九十一年十一月二十三日二十二時十分許，騎乘車號NYL-八
　　　九八號重型機車附載友人訴外人陳穩全，強行進入禁止汽車進入之台北市景美
  　　舊橋往景美堤外便道高速行駛，本應注意駕駛機車，應遵守道路交通標誌、標
　    線、號誌之指示，及應注意車前狀況，並隨時採取必要之安全措施，且景美堤
      外便道屬於腳踏車、行人專用道，該處夜間有明亮之照明，旁側有籃球場，為
      乾燥、無缺陷、無障礙之路面，尚無不能注意之情事，竟無視車前狀況，隨時
      採取必要之安全措施，即以自稱時速七、八十公里之速度高速行駛，旋在景美
      堤外便道○九八燈桿前，自後撞及偕同結婚僅十二天之原告癸○○、訴外人邱
      昶清在景美堤外便道自東向西方向散步之雷香容，致使雷香容倒地後遭受嚴重
      顱內出血之傷害，後雷香容經送醫急救，仍因頭部嚴重內、外傷導致顱內出血
      ，於同月二十九日十五時四十三分許不治死亡。
　　(二)被告甲○○之侵權行為導致雷香容死亡，原告癸○○為雷香容之夫，原告戊○○及丁○○為死者之父母，原告己○○及辛○○為死者之子女，死者對其父母
　　　及子女均有撫養責任，再被告甲○○於肇事時尚未成年，其法定代理人即父母
  　　應負連帶賠償責任，爰依民法第一百九十二條、第一百九十四條之規定，請求
　　　被告負連帶賠償責任。各原告請求之金額如下：
      1.原告癸○○部分新台幣（下同）二百九十四萬零七百七十六元：原告癸○○
        支出醫療費、殯葬費九十四萬零七百七十六元，並精神上損害賠償二百萬元
        。
　　　2.原告戊○○部分二百九十一萬八千八百九十元：
　　　　(1)依九十一年度綜合所得稅結算申報書所載「年滿七十歲之本人，配偶及受
　　　　　扶養直系尊親屬，每人免稅額為一十一萬元」、「未滿七十歲之本人、配
  　　　　偶及非屬上項之受扶養親屬，每人免稅額為七萬四千元」，原告戊○○為
　　　　　十二年十一月二十七日出生，九十一年事發時為七十九歲，依九十一年台
　　　　　閩地區簡易生命表，男性七十九歲平均餘命為九點二二年，以十年計算之
　　　　　，再依霍夫曼計算式扣除中間利息，被告應賠償原告戊○○之扶養費為九
　　　　  十一萬八千八百九十元。
　　　　(2)精神上損害賠償二百萬元。
　　　3.原告丁○○部分二百三十三萬五千五百四十四元：
　　　　(1)原告丁○○為二十二年七月二十八日出生，於肇事時為六十九歲，平均餘
　　　　　命為十七點七九年，以十八年計算之，再依霍夫曼計算式扣除中間利息，
　　　　　因原告丁○○與前夫育有另二子，扶養費應再除以三，則被告應賠償原告
　　　　  丁○○之扶養費為三十三萬五千五百四十四元。
　　　　(2)精神上損害賠償二百萬元。
      4.原告己○○部分二百五十六萬二千七百三十六元：
      　(1)計算至成年二十歲為止，依霍夫曼計算式扣除中間利息，所請求之扶養費
　        為五十六萬二千七百三十六元。
　　　　(2)精神上損害賠償二百萬元。
　　　5.原告辛○○部分二百六十一萬五千五百九十三元：
　　　　(1)計算至成年二十歲為止，依霍夫曼計算式扣除中間利息，所請求之扶養費
　　　　　為六十一萬五千五百九十三元。
　　　　(2)精神上損害賠償二百萬元。
      為此提起本件訴訟，請求被告連帶賠償，並聲明：(一)被告應連帶賠償原告癸○○二百九十四萬零七百七十六元，賠償原告戊○○二百九十一萬八千八百九十
      元，賠償原告丁○○二百三十三萬五千五百四十四元，賠償原告己○○二百五
      十六萬二千七百三十六元，賠償原告辛○○二百六十一萬五千五百九十三元，
      並均自起訴狀繕本送達翌日起至清償日止，按週年利率百分之五計算之利息。
      (二)願供擔保，請准宣告假執行。
二、被告則以：
　　(一)原告已依強制汽車責任保險法受領之保險金應予扣除，醫療費用中健保給付部
　　  分，應予扣除；另診斷證明書及伙食費均非必要之醫療費用，應予扣除。
　　(二)殯葬費中塔位費用偏高，應予核減。無單據之部分，被告否認之，應不予認列
　　  。其餘超度、金紙香燭、超度、頌經等費用非必要之殯葬費，應不予認列。
　　(三)原告戊○○、丁○○主張之扶養費偏高不實；原告己○○、辛○○現由其父壬○○扶養監護，無需被害人負擔扶養之責，且請求未扣除壬○○扶養監護部分
  　　，其請求無理由。
　　(四)被告國中畢業，現應召入營服兵役，無業又無恒產，其經濟能力及社會地位偏
　　  低，原告各請求精神慰撫金二百萬元，超乎被告負擔能力，請求准予減免。
　　(五)被害人雷香容進入腳踏車專用道未靠右通行，是本件車禍之發生，被害人與有
　　  過失。
　　等語置辯。並聲明：(一)原告之訴及假執行之聲請均駁回。(二)如受不利判決，願供
　  擔保，請准宣告免為假執行。
三、原告主張被告甲○○於九十一年十一月二十三日二十二時十分許，騎乘車號NYL-
    八九八號重型機車附載友人陳穩全，強行進入禁止汽車進入之台北市景美舊橋往
  　景美堤外便道高速行駛，本應注駕意駛機車，應遵守道路交通標誌、標線、號誌
    之指示，及應注意車前狀況，並隨時採取必要之安全措施，且景美堤外便道屬於
    腳踏車、行人專用道，該處夜間有明亮之照明，旁側有籃球場，為乾燥、無缺陷
    、無障礙之路面，尚無不能注意之情事，竟無視車前狀況，隨時採取必要之安全
    措施，即以自稱時速七、八十公里之速度高速行駛，旋在景美堤外便道○九八燈
    桿前，自後撞及偕同結婚僅十二天之原告癸○○、邱昶清在景美堤外便道自東向
    西方向散步之雷香容，致使雷香容倒地後遭受嚴重顱內出血之傷害，後雷香容經
    分許不治死亡之事實，為被告所不爭執，被告甲○○並因過失致死案件，經本院
    刑事庭判處有期徒刑十月，有本院九十二年度交易字第一四九號刑事判決卷可憑
    ，自堪信原告前揭主張為真實。
四、按因故意或過失，不法侵害他人之權利者，負損害賠償責任。又不法侵害他人致
    死者，對於支出醫療費及增加生活上需要之費用或殯葬費之人，亦應負損害賠責
    任。被害人對於第三人負有法定扶養義務者，加害人對於該第三人亦應負損害賠
    償責任。又不法侵害他人致死者，被害人之父、母、子、女及配偶，雖非財產上
    之損害，亦得請求賠償相當之金額。又無行為能力人或限制行為能力人，不法侵
    害他人之權利者，以行為時有識別能力為限，與其法定代理人連帶負損害賠償責
    任，行為時無識別能力者，由其法定代理人負損害賠償責任，民法第一百八十四
    條第一項前段、第一百九十二條第一、二項、第一百九十四條、第一百八十七條
    第一項分別定有明文。查被告甲○○為七十三年五月二十四日出生，於本件行為
    時已滿十八歲，已國中畢業，雖為限制行為能力人，已有識別能力，自應負損害
    賠償責任。被告乙○○、丙○○為被告甲○○之父母，有
    告甲○○負連帶清償責任。
五、茲就各原告可得請求被告連帶賠償之金額，分述如左：
　　(一)原告癸○○部分：
　　　1.原告癸○○主張支出醫療費及殯葬費共九十四萬零七百七十六元，並提出醫
　　　　療費殯葬超渡費用表、部分收據為證。被告則辯稱健保給付部分、診斷證明
　　　　及伙食費，應予扣除；殯葬費中塔位費用偏高，應予核減。無單據之部分，
  　　　被告否認之，應不予認列；其餘超度、金紙香燭、超度、頌經等費用非必要
　　    之殯葬費，應不予認列等語。
　　　2.原告癸○○主張支出醫療費用一萬二千六百六十四元一節，依其提出之三份
　　　　台北市萬芳醫院醫療費用收據所示之繳款金額分別為八百八十五元、八十元
  　　　、一萬一千六百九十九元，共計一萬二千六百六十四元，是原告癸○○僅請
　　　　求單據中「部分負擔」之金額，並未請求健保給付部分。另證明書費八十元
　　　　，雖非因被告甲○○侵權行為直接所受之損害，惟係原告癸○○為實現損害
　　　　賠償債權所支出之必要費用，且係因被告甲○○之侵權行為所引起，原告癸○○被害人仍得請求被告甲○○賠償（最高法院九十二年度上字第二六五三
　　　　號判決參照）；另住院伙食費六百八十元，亦係因被告甲○○侵權行為直接
  　　　所受之損害，被告甲○○亦應負賠償之責，是被告辯稱應予扣除等語，自不
　　    足採。
　　　3.原告癸○○主張支出殯葬費九十二萬八千一百一十二元一節，並提出收據、
　　　  估價單等件為證。查：
　　　　(1)九十一年十二月七日支出之骨灰缸五萬五千元、九十一年十二月二十五日
　　　　　支出殯葬管理處規費一萬四千二百五十元，業據原告提出估價單影本、台
　　　　　北市殯葬管理處其他收入憑單影本為證，為被告所不爭執，自堪信為真實
  　　　　。另原告癸○○主張九十一年十二月七日、十二月十日共支出塔位四十三
　　　　　萬四千元，亦提出統一發票影本二份為證，並為被告所不爭執，自堪信為
　　　　　真實，被告雖辯稱費用偏高，應予核減等語，但其並未舉證證明此塔位費
  　　　　用有何過高而偏離市場一般行情，所辯自無足採。
  　　　(2)原告主張於九十一年十一月二十九日萬芳醫院往生堂超度計三千四百元、
　　　　　九十一年十二月四日金紙香燭等一千二百元、九十一年十二月五日十普寺
　　　　　頭七超度三萬三千二百五十元、九十一年十二月十日餅干、牛奶、水果等
  　　　　一千二百二十一元、九十一年十二月十三日夾心酥、玫瑰紅酒、沈香共九
　　　　　百七十六元、九十一年十二月十九日十普寺三七超度九千五百元、九十一
　　　　　年十二月十七日素包五百四十元、九十一年十二月二十一日四七超度用餅
  　　　　乾、新貴派、洋芋片等六百六十五元、九十一年十二月二十四日水果二百
　　　　　二十三元、貢花三百八十元、九十一年十二月二十五日喪葬費（九十一年
　　　　　十二月十七日出殯）一十六萬六千七百四十元、九十二年一月二日十普寺
　　　　　五七超度一萬三千二百元、九十二年一月十二日十普寺斷七超度、地藏王
  　　　　經一萬三千元、管理員費二百元、九十二年三月八日百日、十普寺地藏經
　　　　　一萬三千元、管理費二百元、九十二年三月十八日十普寺清明法會二千元
　　　　　、九十二年十一月二十八日十普寺頌經二萬四千元，共計二十八萬三千六
  　　　　百九十五元等語，業據其提出統一發票、收據等件為證；惟被告辯稱此均
　　　　　非必要殯葬費用，應不予認列等語。然查，前揭費用支出之時間，約於民
　　　　　間辦喪事之百日期間內，且為依社會一般宗教傳統儀式進行所必要，應認
  　　　　屬喪葬之必要費用，被告辯稱非必要殯葬費用等語，自不足採。
　　　　(3)至原告費用表所列九十一年十一月二十六日假髮一千五百元、九十一年十
　　　　　一月二十九日往生超渡（高雄）八千元、九十一年十二月一日鍚箔、環保
  　　　　銀紙、往生錠、地藏王、銅板共四千二百二十五元、九十一年十二月三日
　　　　　頭七燄口用品、米、夾心酥、乾麵、立頓奶茶、蘋果、西洋梨共一千一百
  　　　　六十三元、九十一年十二月五日法師三千元、貢花三百元、素包五百四十
    　　　元、九十一年十二月十日仁波切二七超度一萬四千元、奉香油一千元、印
　　　　　度法會一萬一千元、貢花三百元、九十一年十二月十九日小費四百元、紙
　　　　　札二萬八千元、貢花二百二十元、九十一年十二月二十五日仁波切四七超
  　　　　度一萬四千元、奉香油一千元、九十二年一月八日六七用水果三百元、六
　　　　　七用供花五百元、九十二年一月九日六七仁波切超度六千元、堪布四千元
  　　　　、喇嘛八千元，共一萬八千元、奉香油一千元、九十二年一月十一日斷七
　　　　　用水果二百五十元、斷七用供花二百八十元、素包九百元、九十二年一月
　　　　　十二日小費六百元、九十二年三月八日百日用供花五百元、枇杷等水果四
　　　　　百五十九元、小費四百元、素包五百四十元、箱子五百元、九十二年五月
　　　　　十一日雷香容生日仁波切、喇嘛共一萬八千元、紙衣用品等三千七百元、
  　　　　九十二年七月二十九日地藏法會承天禪寺二千元、九十二年十一月二十九
　　　　　日周年箱子八百元、法師二千一百元、茶水管理員二百元、焚化管理員三
　　　　　百元等，並未提出單據證明之，而被告否認原告有此支出，故原告請求之
  　　　　部分之賠償，自無足取。
        (4)綜上，原告癸○○請求被告賠償醫療費及殯喪費共七十九萬九千六百零九
          元，即為有據。
　　(二)原告戊○○部分：
      (1)原告主張依九十一年度綜合所得稅結算申報書所載「年滿七十歲之本人，配
　　　　偶及受扶養直系尊親屬，每人免稅額為一十一萬一千元」、「未滿七十歲之
　　　　本人、配偶及非屬上項之受扶養親屬，每人免稅額為七萬四千元」，原告戊○○為十二年十一月二十七日出生，九十一年事發時為七十九歲，依九十一
　　　　年台閩地區簡易生命表，男性七十九歲平均餘命為九點二二年，以十年計算
  　　　之，再依霍夫曼計算式扣除中間利息，被告應賠償原告戊○○之扶養費為九
　　　　十一萬八千八百九十元等語，被告則辯稱依台灣地區簡易生命表男性七十五
　　　　歲至七十九歲男性平均餘命僅九點二○歲，原告扶養費之計算偏高不實等語
　　　  。
　　　(2)查依內政部公布之九十一年台閩地區簡易生命表，七十五歲至七十九歲男性
　　　　之平均餘命為九點二二年，另內政部公布之九十一年台灣地區簡易生命表，
  　　　七十五歲至七十九歲男性之平均餘命固為九點二○年；然依內政部公布之九
　　　　十年台北市簡易生命表，七十五歲至七十九歲之男性，尚有平均餘命十一點
  　　　八年，原告戊○○
　　　　不爭執，自可適用台北市簡易生命表，則原告依九十一年台閩地區簡易生命
　　　  表主張原告戊○○平均餘命為九點二二年，自屬可採。
  　　(3)原告戊○○之平均餘命換算月份尚有一百一十點六四個月，一百一十個月依
　　　　霍夫曼式月別單利複式計算法之之係數為九十點00000000，以九十
　　　　一年度綜合所得稅結算申報書所載年滿七十歲之受扶養直系尊親屬每人免稅
  　　　額一十一萬一千元計算，扣除中間利息後之金額為八十三萬六千一百四十一
    　　元【111,000÷12×90.00000000=836,141（元以下四捨五入）】，所餘零點
        六四個月之扶養費，依比例計算為二千四百七十四元【｛（111,000÷12×
        91.00000000(一百一十一個月之係數)）- 836,141｝×0.64=4,048(元以下
        四捨五入)】，總計原告戊○○得請求之扶養費為八十四萬零一百八十九元
  　　　（836,141+4,048=840,189），故原告於此範圍內主張扶養費之損害，即屬
　　    有據，逾此範圍之主張，即無足取。
    (三)原告丁○○部分：
　　　(1)原告主張原告丁○○為二十二年七月二十八日出生，於肇事時為六十九歲，
　　　　平均餘命為十七點七九年，以十八年計算之，再依霍夫曼計算式扣除中間利
  　　　息，因原告丁○○與前夫育有另二子，扶養費應再除以三，則被告應賠償原
　　　　告丁○○之扶養費為三十三萬五千五百四十四元等語；被告則辯稱依九十一
　　　　年台灣地區簡易生命表六十五歲至六十九歲女性之平均餘命為十七點七八年
  　　　，故扶養費之計算偏高不實等語。
　　　(2)查依內政部公布之九十一年台閩地區簡易生命表，六十五歲至六十九歲女性
　　　　之平均餘命為十七點七九年，另內政部公布之九十一年台灣地區簡易生命表
　　　　，六十五歲至六十九歲女性之平均餘命固為十七點七八年；然依內政部公布
　　　　之九十年台北市簡易生命表，六十五歲至六十九歲之女性，尚有平均餘命二
　　　　十點二七年，原告丁○○
　　　　被告所不爭執，自可適用台北市簡易生命表，則原告依九十一年台閩地區簡
  　　　易生表自可適用台北市簡易生命表，則原告依九十一年台閩地區簡易生表主
　　　　張原告丁○○之平均餘命為十七點七九年，自屬可採。
  　　(3)原告丁○○之平均餘命換算月份尚有二百一十三點四八個月，二百一十三個
　　　　月依霍夫曼式月別單利複式計算法之之係數為一五二點00000000，
  　　　以九十一年度綜合所得稅結算申報書所載未滿七十歲之受扶養直系尊親屬每
　　　　人免稅額七萬四千元計算，扣除中間利息後之金額為九十三萬八千七百二十
  　　　七元【74,000÷12×152.00000000=938,727（元以下四捨五入）】，所餘零
        點四八個月之扶養費，依比例計算為二千四百七十四元【｛（74,000÷12×
  　　　152.00000000(二百一十四個月之係數)）- 938,727｝×0.48=1,564(元以下
    　　四捨五入)】，總計扶養費為九十四萬零二百九十一元（938,727+1,564=940
  　　　,291）。再原告丁○○與前夫育有另二子，此有
　　　　除以三，則原告丁○○所受扶養負之損害為三十一萬三千四百三十元（元以
  　　　下四捨五入），是原告於此範圍內主張扶養費之損害，即屬有據，逾此範圍
    　　之主張，即無足取。
    (四)原告己○○部分二百五十六萬二千七百三十六元：
      (1)原告主張原告己○○計算至成年二十歲為止，依霍夫曼計算式扣除中間利息
        ，所請求之扶養費為五十六萬二千七百三十六元等語。被告辯稱原告己○○
　　　　現由其父壬○○扶養監護，無需被害人負擔扶養之責，且請求未扣除壬○○
　　　  扶養監護部分等語。
　　　(2)按父母對於未成年子女所負扶養義務，不因父母離婚而免除，故監護權因離
　　　　婚而停止之一方，對未成年之子女仍負有扶養之義務，被告辯稱雷香容無庸
  　　　對原告己○○負扶養義務，即無足取。查原告己○○為八十一年十月十九日
　　　　出生，於雷香容九十一年十一月二十九日車禍死亡時，至其成年時，尚有九
  　　　年十月又十九日，共一百一十八個月又十九日，一百一十八個月依霍夫曼式
　　　　月別單利複式計算法之係數為九五點00000000，以九十一年度綜合
  　　　所得稅結算申報書所載未滿七十歲之受扶養親屬每人免稅額七萬四千元計算
　　　　，扣除中間利息後之金額為五十九萬零八百二十八元【74,000÷12×
  　　　95.00000000=590,828（元以下四捨五入）】，所餘十九日之扶養費，依比
　　　　例計算為二千四百七十四元【｛（74,000÷12×96.00000000(一百一十九個
　　　　月之係數)）- 590,828｝÷30×19=2,611(元以下四捨五入)】，總計為五十
  　　　九萬三千四百三十九元（590,828+2,611=593,439）。再原告己○○之父壬○○亦應負擔一半之扶養義務，扶養費應再除以二，則原告己○○所受扶養
　　　　負之損害為二十九萬六千七百二十元（四捨五入），是原告於此範圍內主張
　　　  扶養費之損害，即屬有據，逾此範圍之主張，即無足取。
    (五)原告辛○○部分：
    　(1)原告主張原告辛○○計算至成年二十歲為止，依霍夫曼計算式扣除中間利息
　　　　，所請求之扶養費為六十一萬五千五百九十三元等語，被告辯稱原告己○○
　　　　現由其父壬○○扶養監護，無需被害人負擔扶養之責，且請求未扣除壬○○
　　　  扶養監護部分等語。
      (2)查雷香容對原告辛○○亦應扶養責任，已如前述。查原告辛○○為八十二年
　　　　十一月十五日出生，於雷香容九十一年十一月二十九日車禍死亡時，至其成
  　　　年時，尚有十年十一月又十六日，共一百三十一個月又十六日，一百三十一
　　　　個月依霍夫曼式月別單利複式計算法之係數為一○四點00000000，
  　　　以九十一年度綜合所得稅結算申報書所載未滿七十歲之受扶養直系親屬每人
　　　　免稅額七萬四千元計算，扣除中間利息後之金額為六十四萬三千五百四十六
  　　　元【74,000÷12×104.00000000＝643,546（元以下四捨五入）】，所餘十
        六日之扶養費，依比例計算為二千一百二十二元【｛（74,000÷12×105.00
　　　　000000(一百三十二個月之係數)）-643,546｝÷30×16=2,122(元以下四捨
        五入)】，總計為六十四萬五千六百六十八元（643,546+2,122=645,668）。
　　　　再原告辛○○之父壬○○亦應負擔一半之扶養義務，扶養費應再除以二，則
　　　　原告辛○○所受扶養費之損害為三十二萬二千八百三十四元，是原告於此範
  　　　圍內主張扶養費之損害，即屬有據，逾此範圍之主張，即無足取。
    (六)就原告各請求非財產上損害賠償部分：
    　原告主張各請求非財產上損害賠償二百萬元等語，被告則辯稱其僅國中畢業，
　　　現應召入營服兵役，無業又無恒產，其經濟能力及社會地位偏低，原告各請求
　　　精神慰撫金二百萬元，超乎被告負擔能力，請求准予減免。查原告癸○○於九
  　　十一年十一月十一日始與雷香容結婚，有
　    容即發生車禍，經送醫後，仍不治死亡，原告癸○○仍在新婚中，即天人永隔
      ，自是哀痛逾恒。再原告戊○○、丁○○，僅獨生雷香容一女，於含頤弄孫之
      際，驟失愛女，白髮人送黑髮人，精神上自倍受打擊。而原告己○○、辛○○
      則因父母於八十八年離婚（見
      紀即喪母，精神上亦感痛苦，爰審酌上開情狀，及被告仍服役中，兩造身分、
      地位、經濟能力等一切情形，認原告癸○○、戊○○、丁○○所得請求非財產
      上損害，以一百萬元為當，原告己○○、辛○○所得請求非財產上損害，以三
      十萬元為當，逾此部分之請求，則屬無據。
六、按保險人依本法規定給付之保險金，視為加害人或被保險人損害賠償金額之一部
    分；加害人或被害人受賠償請求時，得扣除之，強制汽車責任保險法第三十條定
    有明文。查車號NYL-八九八號被保險車輛，業經新光產物保險股份有限公司於九
    十一年十二月間給付一百四十一萬零二百六十四元予受益人即原告癸○○，此有
    新光產物保險股份有限公司九十三年七月三十日（九三）新產客服發字第九三○
    三五三號函在卷可憑，自應由原告癸○○請求之損害賠償額中扣除之。綜上，原
    告主張被告應連帶賠償原告癸○○三十八萬九千三百四十五元（799,609
    +1,000,000 -1,410,264=389,345），賠償原告戊○○一百八十四萬零一百八十
    九元，賠償原告丁○○一百三十一萬三千四百三十元，賠償原告己○○五十九萬
    六千七百二十元，賠償原告辛○○六十二萬二千八百三十四元，即屬有據。
七、末被告抗辯依台北市車輛行車事故鑑定委員會鑑定意見，認被害人雷香容進入腳
    踏車專用道未靠邊通行，故本件車禍之發生，被害人與有過失等語。查依台北市
    車輛行車事故鑑定委員會鑑定意見書以依警方事故現場圖示血跡距北側路緣二點
    四公尺，而研判雷香容違反道路交通管理處罰條例第七十八條行人在未劃設行人
    道之道路需靠邊通行之規定。然河濱公園堤外便道及其他相關設施，係設計供民
    眾休憩娛樂之用，非如一般道路僅供通行為其使用目的，是該堤外便道雖有標示
    「腳踏車道」，但當行人於其上慢跑、散步等休閒活動，亦於堤外便道設置之目
    的無違；況依前開鑑定意見，被告甲○○違規進入禁行車道行駛，未注意車前狀
    況，且超速行駛，顯見本件車禍肇因於被告甲○○車速太快，疏未注意車前狀況
    採取必要之安全措施，自後方撞及雷香容所致，與雷香容在堤外便道上未靠邊行
    走無涉，是被告抗辯雷香容對損害之發生與有過失等語，尚不足採。
八、從而，原告依民法第一百八十四條第一項前段、第一百九十二條第一、二項、第
    一百九十四條、第一百八十七條第一項之規定，請求被告連帶給付原告癸○○三
    十八萬九千三百四十五元，給付原告戊○○一百八十四萬零一百八十九元，給付
    原告丁○○一百三十一萬三千四百三十元，給付原告己○○五十九萬六千七百二
    十元，給付原告辛○○六十二萬二千八百三十四元，及均自起訴狀繕本送達之翌
    日即九十二年五月一日起至清償日止，按週年利率百分之五計算之利息，為有理
    由，應予准許，逾此部分之請求，則為無理由，應予駁回。
九、兩造陳明願供擔保，聲請宣告假執行或免為假執行，就原告戊○○、丁○○、己○○、辛○○勝訴部分，經核並無不合，爰各酌定相當之擔保金額，一併准許之
    。而本件判決所命被告給付原告癸○○部分，未逾五十萬元，爰依民事訴訟法第
    三百八十九條第一項第五款之規定，依職權宣告假執行，至原告敗訴部分，其假
    執行之聲請即失所附麗，應予駁回。
十、訴訟費用之負擔：民事訴訟法第七十九條、第八十五條第一項但書、第二項。
中　　　華　　　民　　　國　　九十三　　年　　　九　　　月　　 十七 　　日
　　　　　                    民事第五庭  法  官   吳青蓉
附表：
┌───┬─────────┬─────────────┐
│      │供擔保假執行之金額│被告供擔保免假執行之金額  │
├───┼─────────┼─────────────┤
│戊○○│六十一萬三千元    │一百八十四萬零一百八十九元│
├───┼─────────┼─────────────┤
│丁○○│四十三萬七千元    │一百三十一萬三千四百三十元│
├───┼─────────┼─────────────┤
│己○○│一十九萬八千元    │五十九萬六千七百二十元    │
├───┼─────────┼─────────────┤
│辛○○│二十萬七千元      │六十二萬二千八百三十四元  │
└───┴─────────┴─────────────┘
正本係照原本作成
如對本判決上訴，須於判決送達後廿日內向本院提出上訴狀
中　　　華　　　民　　　國　　九十三　　年　　　九　　　月　　十七　　日
                                          書記官    陳耀山
